【裁判字號】    99,易,93
【裁判日期】    990518
【裁判案由】    毒品危害防制條例
【裁判全文】
臺灣基隆地方法院刑事判決                99年度易字第93號
公  訴  人  臺灣基隆地方法院檢察署檢察官
被      告  乙○○
上列被告因違反毒品危害防制條例案件，經檢察官提起公訴（99
年度毒偵字第182 號、第204 號），被告就被訴事實為有罪之陳
述，本院裁定改依簡式審判程序審理後判決如下：
    主  文
乙○○施用第二級毒品，累犯，處有期徒刑月，如易科罰金，
以新臺幣壹仟元折算壹日；又施用第二級毒品，累犯，處有期徒
刑月，如易科罰金，以新臺幣壹仟元折算壹日。應執行有期徒
刑伍月，如易科罰金，以新臺幣壹仟元折算壹日。
    事  實
一、乙○○前因施用第一級毒品案件，經本院裁定送觀察、勒戒
    ，認無繼續施用毒品之傾向，於民國96年8 月21日釋放出所
    ，並由臺灣基隆地方法院檢察署檢察官以96年度毒偵字第77
    7 號為不起訴處分確定。復因詐欺案件，經本院以96年度基
    簡字第786 號判決判處有期徒刑2 月確定；因竊盜案件，經
    本院以96年度基簡字第971 號判決判處有期徒刑3 月確定；
    因竊盜案件，經本院以96年度基簡字第929 號判決判處有期
    徒刑2 月15日確定，其因上開3 案件所處之刑，嗣經本院以
    97年度聲字第317 號裁定合併應執行有期徒刑6 月確定，並
    於97年6 月18日執行完畢。又因竊盜案件，經本院以98年度
    基簡字第631 號判決判處有期徒刑3 月確定，於98年11月17
    日執行完畢。
二、詎乙○○仍未戒斷毒癮，復各基於施用第二級毒品甲基安非
    他命之犯意，先後於下列時、地，各施用第二級毒品甲基安
    非他命1 次：
  (一)98年12月12日凌晨2 、3 時許，在綽號「小婷」位於基隆市
    七堵區某住處，以將第二級毒品甲基安非他命置於錫箔紙上
    燒烤，再吸食所產生煙霧方式，施用第二級毒品甲基安非他
    命。嗣因其係施用毒品列管人口，經警通知於98年12月13日
    晚間11時40分許，前往基隆市警察局第四分局中華路派出所
    採尿送驗，結果呈甲基安非他命之陽性反應，始悉上情。
  (二)98年12月27日上午9 時許，在基隆市○○路66號2 樓住處，
    以將第二級毒品甲基安非他命置於玻璃球內燒烤，再吸食所
    產生煙霧方式，施用第二級毒品甲基安非他命。嗣因其係施
    用毒品列管人口，經警通知於98年12月27日下午5 時許，前
    往基隆市警察局第二分局信義分駐所採尿送驗，結果呈安非
    他命、甲基安非他命之陽性反應，而悉上情。
三、案經基隆市警察局第二、第四分局報告臺灣基隆地方法院檢
    察署檢察官偵查後起訴。
    理  由
壹、程序事項
    本件被告乙○○所犯者非為死刑、無期徒刑、最輕本刑為3
    年以上有期徒刑之罪或高等法院管轄第一審案件，其於準備
    程序進行中，先就被訴事實為有罪之陳述，經告知其簡式審
    判程序之旨，並聽取公訴人、被告之意見後，本院業依刑事
    訴訟法第273 條之1 第1 項規定，裁定改以簡式審判程序進
    行本案之審理。
貳、實體事項
一、上開事實，業據被告於本院審理時坦承在卷，且其為警查獲
    時所採集之尿液送驗結果，呈安非他命、甲基安非他命之陽
    性反應，有台灣檢驗科技股份有限公司濫用藥物檢驗報告2
    紙、列管毒品人口尿液檢體採集送驗紀錄表2 紙附卷可稽，
    被告之自白核與事實相符，可以採信。又被告前因施用第一
    級毒品案件，經本院裁定送觀察、勒戒後，認無繼續施用毒
    品之傾向，於96年8 月21日釋放出所等情，亦有臺灣高等法
    院被告前案紀錄表1 份存卷可憑。綜上，本案事證明確，被
    告於觀察勒戒執行完畢釋放後之5 年內，再次施用第二級毒
    品犯行洵堪認定，應依法論科。
二、查甲基安非他命係毒品危害防制條例第2 條第2 項第2 款所
    定之第二級毒品，被告先後2 次施用第二級毒品甲基安非他
    命之行為，核均係犯毒品危害防制條例第10條第2 項之施用
    第二級毒品罪。被告因施用而持有第二級毒品甲基安非他命
    之低度行為，應各為其施用第二級毒品之高度行為所吸收，
    均不另論罪。又被告前曾受如事實欄所示之有期徒刑執行完
    畢，有臺灣高等法院被告前案紀錄表附卷可參，合於累犯規
    定，其所犯上開2 罪，均應依刑法第47條第1 項加重其刑。
    爰審酌被告犯罪之動機、曾有施用毒品之前科仍不知戒除，
    惟犯罪後坦承犯行，且所犯施用毒品犯行乃戕害自己身心健
    康，並未危及他人等一切情狀，分別量處如主文所示之刑，
    併均諭知易科罰金之折算標準，同時定其應執行之刑及諭知
    易科罰金之折算標準。
據上論斷，應依刑事訴訟法第284 條之1 、第273 條之1 第1 項
、第299 條第1 項前段，毒品危害防制條例第10條第2 項、第23
條第2 項，刑法第11條前段、第47條第1 項、第41條第1 項前段
、第51條第5款，判決如主文。
本案經檢察官甲○○到庭執行職務。
中    華    民    國    99    年    5     月    18    日
                  刑事第一庭法  官  劉桂金
以上正本證明與原本無異。
如不服本判決應於收受送達後10日內向本院提出上訴書狀，並應
敘述具體理由；其未敘述上訴理由者，應於上訴期間屆滿後20日
內向本院補提理由書(均須按他造當事人之人數附繕本)「切勿逕
送上級法院」。
中    華    民    國    99    年    5     月    18    日
                            書記官  劉如純
附錄本案論罪法條：
毒品危害防制條例第10條第2項
施用第二級毒品者，處3 年以下有期徒刑。

司法院資訊處製作；財團法人民間司法改革基金會備份。
